臺灣新北地方法院刑事判決
110年度審交易字第1362號
公  訴  人  臺灣新北地方檢察署檢察官
被      告  游竣翔



上列被告因公共危險案件，經檢察官提起公訴（110年度偵字第4
4574號），被告於準備程序中就被訴事實為有罪之陳述，經本院
裁定改以簡式審判程序審理，判決如下：
    主      文
游竣翔駕駛動力交通工具而吐氣所含酒精濃度達每公升零點二五
毫克以上，累犯，處有期徒刑柒月。
    事實及理由
一、游竣翔於民國110年10月15日14時30分許，在新北市鶯歌區
    八德路某工地內飲用酒類後，明知酒後不得駕駛動力交通工
    具，仍於同日19時35分許，騎乘車牌號碼000-000號普通重
    型機車上路。嗣於同日19時40分許，行經新北市鶯歌區中正
    二路與八德路口，因闖紅燈而為警攔查，經警發現其散發酒
    味而於同日19時56分許，對其實施酒精濃度測試，測得其吐
    氣所含酒精濃度達每公升0.88毫克。 
二、證據：
  ㈠被告游竣翔於警詢、偵查及本院準備程序及審理中之自白。
　㈡新北市政府警察局吐氣酒精濃度檢測程序暨拒測法律效果確
    認單、新北市政府警察局三峽分局酒精測定紀錄表、車輛詳
    細資料報表、新北市政府警察局舉發違反道路交通管理事件
    通知單。
三、論罪科刑：
  ㈠按行為後法律有變更者，適用行為時之法律，但行為後之法
    律有利於行為人者，適用最有利於行為人之法律，刑法第2
    條第1項定有明文。經查，本案被告行為後，刑法第185條之
    3業於民國111年1月28日經總統公布修正，並自同年月30日
    起生效。修正前之刑法第185條之3第1項規定：「駕駛動力
    交通工具而有下列情形之一者，處2年以下有期徒刑，得併
    科20萬元以下罰金。」修正後之條文則為：「駕駛動力交通
    工具而有下列情形之一者，處3年以下有期徒刑，得併科30
    萬元以下罰金。」，經比較新舊法，修正後之規定並未更有
    利於行為人。是依刑法第2條第1項之規定，本件被告應適用
    修正前之刑法第185條之3第1項之規定論處。核被告所為，
    係犯修正前刑法第185條之3第1項第1款駕駛動力交通工具而
    吐氣所含酒精濃度達每公升0.25毫克以上罪。
　㈡被告前因酒後駕車之公共危險案件，經本院以108年度交簡字
    第739號判決判處有期徒刑5月，併科罰金新臺幣2萬元，於1
    09年6月22日社會勞動改易科罰金繳納完畢等情，有臺灣高
    等法院被告前案紀錄表在卷可佐，是被告受徒刑之執行完畢
    ，5 年以內故意再犯本案有期徒刑以上之罪，為累犯，依司
    法院釋字第775 號解釋所示，為避免發生罪刑不相當之情形
    ，法院就該個案依該解釋意旨，裁量是否加重最低本刑。考
    量被告上開構成累犯之犯罪紀錄，與本案犯行之罪名、犯罪
    類型完全相同，足見被告對刑罰之反應力薄弱，認適用刑法
    第47條累犯加重之規定並無罪刑不相當之情事，爰依刑法第
    47條第1 項規定，加重其刑。
  ㈢爰審酌被告明知酒精成分將對人之意識能力造成相當程度之
    影響，且酒後駕車對其本身及一般往來之公眾均具有高度危
    險性，猶於酒後呼氣所含酒精濃度達每公升0.88毫克而不能
    安全駕駛動力交通工具之狀況下，仍騎乘普通重型機車行駛
    在道路上，復因闖紅燈之交通違規，經警攔停，既漠視自己
    安危，復罔顧公眾安全，所為實屬不該，況查被告已有3次
    公共危險前案紀錄，有前揭前案紀錄表在卷可考，且其普通
    重型機車駕駛執照業因酒駕註銷，亦有新北市○○○○○○○○○道
    路○○○○○○○○○○○○○路○○○○○○○號查詢機車駕駛人資料在卷足參
    ，仍不知悔悟，再為本件犯行，顯見自制力薄弱，惟犯後已
    坦承犯行，態度尚可，兼衡被告個人戶籍資料查詢結果註記
    高職肄業之教育程度、於警詢中自陳勉持之家庭經濟狀況、
    素行、騎乘車輛種類、行駛地區、路程、期間等一切情狀，
    量處如主文所示之刑。
據上論斷，應依刑事訴訟法第273條之1第1項、第299條第1項前
段，判決如主文。
本案經檢察官彭毓婷偵查起訴，由檢察官宋有容到庭執行職務。
中　　華　　民　　國　　111 　年　　4 　　月　　11　　日
                  刑事第二十三庭  法  官  龔書安
上列正本證明與原本無異。
如不服本判決，應於判決送達後20日內敘明上訴理由，向本院提
出上訴狀 (應附繕本) ，上訴於臺灣高等法院。其未敘述上訴理
由者，應於上訴期間屆滿後20日內向本院補提理由書「切勿逕送
上級法院」。
                                  書記官  石秉弘
中　　華　　民　　國　　111 　年　　4 　　月　　12　　日
附錄本案論罪科刑法條全文：
修正前中華民國刑法第185條之3
駕駛動力交通工具而有下列情形之一者，處2年以下有期徒刑，
得併科20萬元以下罰金：
一、吐氣所含酒精濃度達每公升0.25毫克或血液中酒精濃度達百
    分之0.05以上。
二、有前款以外之其他情事足認服用酒類或其他相類之物，致不
    能安全駕駛。
三、服用毒品、麻醉藥品或其他相類之物，致不能安全駕駛。
因而致人於死者，處3年以上10年以下有期徒刑；致重傷者，處1
 年以上7年以下有期徒刑。
曾犯本條或陸海空軍刑法第54條之罪，經有罪判決確定或經緩起
訴處分確定，於5年內再犯第1項之罪因而致人於死者，處無期徒
刑或 年以上有期徒刑；致重傷者，處3年以上10年以下有期徒刑
。